---
title: "pca test"
author: "Eduardo Flores"
date: "9/14/2017"
output: html_document
---

# ¿Al transformar vectores a sus componentes principales se conservan sus relaciones?

```{r setup}
knitr::opts_chunk$set(echo = TRUE)

#Cosine Similarity
cos.sim <- function(A,B) 
{
  return( sum(A*B)/sqrt(sum(A^2)*sum(B^2)) )
}   
```
### 1 - Generar un conjunto de prueba y=x+err

```{r}
#noisy x=y
x = runif(n = 100,min=-100,max=100)
y = x + rnorm(n=100,mean=0,sd=20)

d <- data.frame(x=x,y=y)
#ver primeros puntos
head(d)
plot(d)
```

### 2 - Calcular PCA
```{r}
pca <- prcomp(d,center = F,scale. = F)
summary(pca)
pca$rotation
dt <- pca$x #d transformado
head(dt)
plot(dt)
```

### 3 - Calcular los ángulos entre un punto y todos los demas, en ambos espacios
```{r}
a <- d[2,] #escogemos un vector en el espacio original
s<-apply(d,1,function(x) cos.sim(a,x)) #calculamos los angulos respecto a todos
at <- dt[2,] #escogemos el mismo punto en el espacio transformado
st<-apply(dt,1,function(x) cos.sim(at,x)) #calculamos los angulos
```
#### Los angulos son los mismos
```{r}
head(data.frame(s=s,st=st))
```
#### Ordenamos por los mas similares, son los mismos
```{r}
head(data.frame(s=order(s,decreasing = T),st=order(st,decreasing = T)))
```

# Respuesta, SÍ

### 4 - Bonus: las magnitudes también son iguales

```{r}
magd <- sqrt(rowSums(d*d))
magdt <- sqrt(rowSums(dt*dt))

head(data.frame(magd=magd,magdt=magdt))
```

### 5 - Bonus: Se obtienen las distribuciones originales

```{r}
hist(as.data.frame(dt)$PC1)
hist(as.data.frame(dt)$PC2)
```


